【裁判字號】    98,訴緝,76
【裁判日期】    980331
【裁判案由】    毒品危害防制條例
【裁判全文】
臺灣板橋地方法院刑事判決              98年度訴緝字第76號
公  訴  人  臺灣板橋地方法院檢察署檢察官
被      告  甲○○
上列被告因違反毒品危害防制條例案件，經檢察官提起公訴（96
年度毒偵字第30號），被告於本院準備程序進行中，被告就被訴
之事實為有罪陳述，經告知被告簡式審判程序之旨，並聽取當事
人之意見後，合議庭裁定由受命法官獨任進行簡式審判程序，本
院判決如下：
    主  文
甲○○施用第一級毒品，處有期徒刑柒月，扣案之第一級毒品海
洛因驗餘淨重零點捌公克沒收銷燬，扣案之包裝上開海洛因之外
包裝袋貳只、使用過之注射針筒參拾貳支、磅秤壹台、海洛因殘
渣袋參拾包、分裝袋捌包及未使用過之注射針筒貳拾參支，均沒
收；又施用第二級毒品，處有期徒刑伍月，扣案之第二級毒品安
非他命驗餘淨重壹公克沒收銷燬，扣案之包裝上開安非他命之外
包裝袋貳只、分裝袋捌包、分裝勺參支、安非他命吸食器壹組，
均沒收；又施用第一級毒品，處有期徒刑柒月，扣案之第一級毒
品海洛因驗餘淨重零點捌公克沒收銷燬，扣案之包裝上開海洛因
之外包裝袋貳只、使用過之注射針筒參拾貳支、磅秤壹台、海洛
因殘渣袋參拾包、分裝袋捌包及未使用過之注射針筒貳拾參支，
均沒收。應執行有期徒刑壹年伍月。扣案之第一級毒品海洛因驗
餘淨重零點捌公克、第二級毒品安非他命驗餘淨重壹公克沒收銷
燬，扣案之包裝上開海洛因之外包裝袋貳只、包裝上開安非他命
之外包裝袋貳只、使用過之注射針筒參拾貳支、磅秤壹台、海洛
因殘渣袋參拾包、分裝袋捌包、分裝勺參支、安非他命吸食器壹
組及未使用過之注射針筒貳拾參支，均沒收。
    事實及理由
一、犯罪事實：
(一)甲○○前因施用毒品案件，先後2 次經觀察勒戒後，均認無
    繼續施用毒品之傾向，分別於民國87年11月13日、90年10月
    26日釋放，並由臺灣士林地方法院檢察署檢察官於87年11月
    20日以87年度偵字第3562號、3768號，及由臺灣板橋地方法
    院檢察署檢察官於90年10月29日以90年度毒偵緝字第739 號
    、毒偵字第4007號為不起訴處分確定。另於92年7 、8 月間
    某日起至95年2 月7 日下午止施用第一級毒品，經臺灣士林
    地方法院以95年度訴字第361 號判決判處有期徒刑1 年2 月
    確定，於98年3 月10日入監執行，現正執行中。
(二)詎甲○○明知海洛因、甲基安非他命分別為毒品危害防制條
    例第2 條第2 項第1 款、第2 款所規定之第一級、第二級毒
    品，依法不得施用、持有，竟於觀察、勒戒執行完畢釋放後
    5 年內，(1)基於施用第一級毒品海洛因及第二級毒品甲基安
    非他命（起訴書誤載為安非他命，應予更正，以下同）之犯
    意，於95年7 月22日某時，在臺北縣蘆洲市○○路192 號3
    樓，以將第一級毒品海洛因加水稀釋後，再用注射針筒施打
    於身體手臂之方式，施用第一級毒品海洛因乙次；另於95年
    7 月22日某時，在上址，以將甲基安非他命置於吸食器內燒
    烤吸食其生成煙霧之方式，施用甲基安非他命乙次。(2)復基
    於施用第一級毒品海洛因之犯意，於95年7 月23日某時，在
    上址，以將第一級毒品海洛因加水稀釋後，再用注射針筒施
    於身體手臂之方式，施用第一級毒品海洛因乙次。嗣於95年
    7 月24日上午10時許，在上址為警查獲，並扣得甲○○所有
    之第一級毒品海洛因2 包（驗餘淨重0.8 公克）、第二級毒
    品甲基安非他命2 包（驗餘淨重1 公克），供其施用第一級
    毒品所用之注射針筒32支、磅秤1 台、海洛因殘渣袋30包、
    分裝袋8 包，及施用第二級毒品所用之分裝勺3 支、安非他
    命吸食器1 組、分裝袋8 包，及甲○○所有，預備供施用第
    一級毒品之注射針筒23支，暨行動電話10支、糖粉3 包、糖
    粉1 罐。經警採集甲○○之尿液檢體送驗後，呈鴉片類及甲
    基安非他命類陽性反應，始知上情。
(三)案經臺北縣政府警察局蘆洲分局報告臺灣板橋地方法院檢察
    署檢察官偵查起訴，經合議庭裁定以簡式審判程序審理。
二、證據：
(一)被告甲○○於警詢、偵訊及本院訊問、審理時之自白。
(二)臺北縣政府警察局蘆洲分局查獲毒品危害防制條例涉嫌人尿
    液檢體編號對照表及台灣檢驗科技股份有限公司95年8 月10
    日CH/2006/71424號濫用藥物檢驗報告各乙紙。
(三)扣案之第一級毒品海洛因2 包（驗餘淨重0.8 公克）、第二
    級毒品安非他命2 包（驗餘淨重1 公克）、分裝袋8 包、磅
    秤1 台、分裝勺3 支、安非他命吸食器1 組、海洛因殘渣袋
    30包、使用過之注射針筒32支及未使用過之注射針筒23支。
(四)臺北縣政府警察局蘆洲分局查獲涉嫌毒品危害防制條例案之
    毒品初步鑑定報告書2紙。
三、按海洛因及甲基安非他命分別係毒品危害防制條例第2 條第
    2 項第1 款、第2 款所明定之第一級及第二級毒品，不得非
    法持有、施用。查被告甲○○前因施用毒品案件，先後2 次
    經觀察勒戒後，均認無繼續施用毒品之傾向，分別於87年11
    月13日、90年10月26日釋放，並由臺灣士林地方法院檢察署
    檢察官於87年11月20日以87年度偵字第3562號、3768號，及
    由臺灣板橋地方法院檢察署檢察官於90年10月29日以90年度
    毒偵緝字第739 號、毒偵字第4007號為不起訴處分確定乙節
    ，有臺灣高等法院被告前案紀錄表1 份附卷可按，故而被告
    於觀察、勒戒執行完畢釋放後5 年內再度於95年7 月22日施
    用第一級、第二級毒品之行為，依毒品危害防制條例第23條
    第2 項規定，分別係犯毒品危害防制條例第10條第1 項、第
    2 項之施用第一級、第二級毒品罪；另於95年7 月23日施用
    第一級毒品之行為，依毒品危害防制條例第23條第2 項之規
    定，係犯毒品危害防制條例第10條第1 項之施用第一級毒品
    罪。又被告施用第一級及第二級毒品前、後之持有第一級及
    第二級毒品犯行，為其施用之高度行為所吸收，均不另論罪
    。又被告所犯二次施用第一級毒品及第二級毒品犯行間，犯
    意各別、罪名有異，應予分論併罰。爰審酌被告甲○○曾因
    施用毒品犯行，經觀察、勒戒後，應知所惕勵，當知悉施用
    毒品之危害及其違法性，詎其仍因自制力薄弱，並漠視法令
    禁制，而再犯本案，顯不知悛悔，應嚴予非難，兼衡被告於
    犯後即能坦承犯行，而其施用毒品行為於本質上係屬自我戕
    害行為，反社會性之程度應屬較低等一切情狀，分別量處如
    主文所示之刑，並依刑法第51條第5 款之規定，定其應執行
    之刑，以資懲儆。至扣案之第一級毒品海洛因2 包（驗餘淨
    重0.8 公克）、第二級毒品安非他命2 包（驗餘淨重1 公克
    ），均係毒品危害防制條例所規定之第一級、第二級毒品，
    應依毒品危害防制條例第18條第1 項前段之規定，分別於其
    施用第一級毒品罪及施用第二級毒品罪之罪刑宣告項下為沒
    收銷燬之諭知；另扣案之包裝上開海洛因外包裝袋2 只、包
    裝上開安非他命之外包裝袋2 只（均係用於包裹毒品，防止
    其裸露、潮濕，便於攜帶施用，並非不可分離）及分裝袋8
    包、磅秤1 台、分裝勺3 支、安非他命吸食器1 組、海洛因
    殘渣袋30包、使用過之注射針筒32支、未使用過之注射針筒
    23支，分別係被告所有供其施用第一級毒品海洛因、第二級
    毒品甲基安非他命所用或預備之物，業經被告陳明在卷（詳
    本院98年3 月24日準備程序筆錄及簡式審判筆錄），併依刑
    法第38條第1 項第2 款之規定，於其施用第一級毒品罪及施
    用第二級毒品罪之罪刑宣告項下為沒收之諭知。至扣案之行
    動電話10支、糖粉3 包及糖粉1 罐，雖係被告甲○○所有之
    物，然均與本件施用毒品犯行無涉，業據被告供稱在卷，爰
    不諭知沒收，均附此敘明。
四、應依刑事訴訟法第299 條第1 項前段、第273 條之1 第1 項
    、第310 條之2 、第454 條第1 項，毒品危害防制條例第10
    條第1 項、第2 項、第18條第1 項前段，刑法第11條、第51
    條第5 款、第38條第1 項第2 款，判決如主文。
本案經檢察官吳宗光到庭執行職務。
中    華    民    國    98    年    3     月    31    日
                  刑事第十三庭  法  官  鄭燕璘
以上正本證明與原本無異。
如不服本判決，應於判決送達後10日內，向本院提出上訴書狀，
且上訴書狀應敘述具體理由，而上訴書狀未敘述上訴理由者，應
於上訴期間（即自收受判決書之翌日起算10日）屆滿後20日內補
提理由書。「切勿逕送上級法院」。
中    華    民    國    98    年    3     月    31    日
                                書記官  陳筱惠
附錄本案論罪科刑法條全文：
毒品危害防制條例第10條：
施用第一級毒品者，處6月以上5年以下有期徒刑。
施用第二級毒品者，處3年以下有期徒刑。


司法院資訊處製作；財團法人民間司法改革基金會備份。
